【裁判字號】    97,訴,471
【裁判日期】    970321
【裁判案由】    違反毒品危害防制條例
【裁判全文】
臺灣彰化地方法院刑事判決               97年度訴字第471號
公  訴  人  臺灣彰化地方法院檢察署檢察官
被      告  甲○○
                    （現另案於臺灣彰化監獄執行中）
上列被告因毒品危害防制條例案件，經檢察官提起公訴（97年度
毒偵字第103號），本院依簡式審判程序判決如下：
    主  文
甲○○施用第一級毒品，累犯，處有期徒刑捌月。
    犯罪事實
一、甲○○前於民國92年間因施用毒品案件，經依本院於92年7
    月16日以92年訴字第701號判決，判處有期徒刑7月確定，甫
    於93年8月8日縮刑期滿執行完畢。又於91年間因施用毒品案
    件，經依本院91年度毒聲字第1536號裁定送勒戒處所觀察、
    勒戒後，認無繼續施用毒品之傾向，而於91年7月4日執行完
    畢釋放，並由臺灣彰化地方法院檢察署檢察官以91年毒偵字
    第1533號為不起處分確定；復於91年間因施用毒品案件，經
    本院以91年度毒聲字第2684號裁定送勒戒處所觀察、勒戒後
    ，認無繼續施用毒品之傾向，而於92年1月30日執行完畢釋
    放，並由臺灣彰化地方法院檢察署以91年度毒偵字第2161號
    為不起訴處分確定；再於92年間因毒品案件，經本院以92年
    度毒聲字第1089號裁定令入戒治處所施以強制戒治1年，自
    92年6月16日起送臺灣雲林戒治所施以強制戒治，其成效經
    評定合格，無繼續戒治必要，經本院以92年度毒聲字第2110
    號裁定停止戒治，於92年10月31日停止戒治並付保護管束，
    93年6月9日保護管束期滿未經撤銷，視為執行完畢。詎仍不
    知警惕，明知海洛因業經公告為毒品危害防制條例第2條第2
    項所列管之第一級毒品，不得非法施用，竟基於施用第一級
    毒品海洛因之犯意，於96年10月20日，在其位於彰化縣秀水
    鄉○○村○○街178號之住所內，以將海洛因摻水置入針筒
    內再注射身體之方式，施用第一級毒品海洛因一次。嗣於96
    年10月22日下午1時50分許，為警持拘票在彰化縣秀水鄉○
    ○村○○街178號查獲，經採集其尿液送驗，結果呈嗎啡陽
    性反應，而始悉上情。
二、案經彰化縣警察局鹿港分局報告請臺灣彰化地方法院檢察署
    檢察官偵查起訴。
    理  由
一、本件被告所犯係死刑、無期徒刑、最輕本刑為3年以上有期
    徒刑以外之罪，其於準備程序就前揭被訴事實為有罪之陳述
    ，經受命法官告知簡式審判程序之旨，並聽取其與公訴人之
    意見後，本院認無不得或不宜改依簡式審判程序進行之處，
    爰依刑事訴訟法第273條之1第1項、第284條之1，裁定本案
    由受命法官獨任進行簡式審判程序，合先敘明。
二、上揭犯罪事實，迭據被告於本院審理時坦承不諱，且其於96
    年10月22日為警查獲所採驗之尿液，經臺灣彰化地方法院檢
    察署委託警方送請詮昕科技股份有限公司檢驗結果，確呈嗎
    啡陽性反應無訛，有該公司濫用藥物尿液檢驗報告、委託驗
    尿代號與真實姓名對照認證單各1紙附卷可稽。足徵被告前
    開施用第1級毒品海洛因之自白核與事實相符，堪可採為論
    罪科刑之依據。
三、另犯毒品危害防制條例第10條施用第一、二級毒品之罪者，
    檢察官應先聲請法院裁定將被告令送勒戒處所觀察、勒戒，
    經觀察、勒戒後，認有繼續施用毒品傾向者，應由檢察官裁
    定聲請法院裁定令入戒治處所施以強制戒治，且經強制戒治
    執行完畢釋放後，5年內再犯第10條之罪，檢察官應依一般
    刑事訴訟程序予以起訴論罪科刑，此觀諸毒品危害防制條例
    第20條第1項、第2項、第23條第2項前段規定自明。經查，
    本件被告於91年間因施用毒品案件，經本院以91年度毒聲字
    第1536號裁定送勒戒處所觀察、勒戒後，認無繼續施用毒品
    之傾向，而於91年7月4日執行完畢釋放，並由臺灣彰化地方
    法院檢察署以91年毒偵字第1533號為不起處分確定；復於91
    年間因施用毒品案件，經本院以91年度毒聲字第2684號裁定
    送勒戒處所觀察、勒戒後，認無繼續施用毒品之傾向，而於
    92 年1月30日執行完畢釋放，並由臺灣彰化地方法院檢察署
    以91年度毒偵字第2161號為不起訴處分確定；再於92年間因
    毒品案件，經本院以92年度毒聲字第1089號裁定令入戒治處
    所施以強制戒治1年，自92年6月16日起送臺灣雲林戒治所施
    以強制戒治，其成效經評定合格，無繼續戒治必要，經本院
    以92年度毒聲字第2110號裁定停止戒治，於92年10月31日停
    止戒治並付保護管束，93年6月9日保護管束期滿未經撤銷，
    視為執行完畢等情，有臺灣高等法院被告前案紀錄表、臺灣
    彰化地方法院檢察署刑案資料查註紀錄表各1份附卷可參，
    其於前開執行完畢釋放後5年內，復犯本件施用毒品罪，自
    應予依法論科。
四、按海洛因為毒品危害防制條例第2條第2項第1款所明定之第
    一級毒品。是核被告前揭所為，係犯同條例第10條第1項之
    施用第一級毒品罪。被告持有第1級毒品進而施用，其持有
    之低度行為應為施用之高度行為所吸收，不另論持有毒品之
    罪。再查被告前於92年間因施用毒品案件，經依本院以92年
    訴字第701號刑事判決判處有期徒刑7月確定，甫於93年8月8
    日縮刑期滿執行完畢之事實，有臺灣彰化地方法院檢察署刑
    案資料查註紀錄表及臺灣高等法院被告全國前案紀錄表各1
    份在卷可憑，其於前開有期徒刑執行完畢後，5年內故意再
    犯本件最重本刑為有期徒刑以上之罪，為累犯，應依刑法第
    47條第1項之規定，加重其刑。爰審酌被告前有施用毒品前
    科，猶再施用本件毒品，惟其施用毒品乃自戕一己之身體健
    康，尚未害及他人，且犯後始終坦承犯行、態度尚佳等一切
    情狀，量處如主文所示之刑。
據上論斷，應依刑事訴訟法第273條之1第1項、第299條第1項前
段，毒品危害防制條例第10條第1項，刑法第11條前段、第47條
第1項，判決如主文。
本案經檢察官陳茂榮到庭執行職務
中    華    民    國    97    年    3     月    21    日
                        刑事第三庭    法  官  吳俊螢
以上正本證明與原本無異。
如不服本判決，應於判決送達後10日內，向本院提出上訴書狀，
上訴書狀應「敘述具體上訴理由」，並按他造當事人之人數附繕
本。「切勿逕送上級法院」。
中    華    民    國    97    年    3     月    21    日
                                      書記官  林怡吟
附錄本案論罪科刑法條：
毒品危害防制條例第10條
施用第一級毒品者，處 6 月以上 5 年以下有期徒刑。
施用第二級毒品者，處 3 年以下有期徒刑。


司法院資訊處製作；財團法人民間司法改革基金會備份。
